【裁判字號】    96,易,6112
【裁判日期】    970215
【裁判案由】    詐欺
【裁判全文】
臺灣臺中地方法院刑事判決              96年度易字第6112號
公  訴  人  臺灣臺中地方法院檢察署檢察官
被      告  乙○○
上列被告因詐欺案件，經檢察官提起公訴（九十六年度偵字第二
七○七一號），被告於本院準備程序就被訴事實為有罪之陳述，
經本院合議庭裁定改行簡式審判程序，判決如下：
    主    文
乙○○幫助意圖為自己不法之所有，以詐術使人將本人之物交付
，處有期徒刑肆月，如易科罰金，以新臺幣壹仟元折算壹日。
    犯罪事實
一、乙○○依一般社會之通見，可預見一般人支付代價取得他人
    金融機構帳戶使用常與財產犯罪密切相關，且取得他人存摺
    及帳戶資料之目的在於取得贓款及掩飾犯行不易遭人追查，
    苟出售金融帳戶予他人使用，將被犯罪集團用於向被害人詐
    欺取財之匯款之帳戶，又其對於提供帳戶雖無引發他人萌生
    犯罪之確信，但仍不顧他人所可能遭害之危險，因需錢孔急
    ，遂基於幫助犯罪集團遂行詐欺取財之財產上犯罪，縱有人
    持以犯罪亦不違反其本意之不確定故意，於民國九十六年七
    月十五日十四、十五時，在臺中市第一廣場前，以新臺幣（
    下同）三千元之代價，將其先前向合作金庫商業銀行豐原分
    行（下稱合庫豐原分行）所申請開立之帳號0000000
    000000號帳戶存摺一本、提款卡一張、密碼一份、印
    章一顆，出售提供予真實姓名年籍不詳、年約三十幾歲、綽
    號「阿偉」之成年男子。該「阿偉」之成年男子取得乙○○
    上開合庫豐原分行存款帳戶之存摺、金融卡、密碼、印章後
    ，果與其餘不詳姓名年籍之成年詐騙集團成員，共同基於意
    圖為自己不法之所有之詐欺取財之犯意聯絡，先於九十六年
    八月二十一日十三時三十分，推由真實姓名年籍不詳之成年
    男子撥打電話予甲○○，在電話中佯稱其為「謝昆財法官」
    ，甲○○之帳戶遭詐騙集團使用，須立即處理等語，後再由
    真實姓名年籍不詳之成年男子撥打電話給甲○○，冒稱其係
    「王健民書記官」，要求甲○○之銀行帳戶內不能有現金，
    須先轉匯款至指定帳戶，二十四小時後會退還等語，致甲○○陷於錯誤，依指示於同日十四時四十八分，在臺北市○○○路○段二○二號合作金庫銀行松興分行，以臨櫃轉帳方式
    ，匯款十四萬九千元至乙○○前開合庫豐原分行帳戶內，得
    手後，該詐騙集團成員即將之提領。嗣後甲○○察覺有異，
    始知受騙並報警處理。該姓名年籍不詳之成年詐騙集團成員
    ，復於同日十四時撥打電話予丙○○，在電話中對丙○○佯
    稱其為高雄市偵三隊「李建德」，查悉丙○○之帳戶遭詐騙
    集團利用，要丙○○將其銀行金額淨空並匯款至指定帳戶內
    等語，至丙○○陷於錯誤，陸續於同日十四時五十六分、五
    十九分，在臺北縣新店市○○路耕莘醫院前之全家便利商店
    以自動提款機轉帳方式，各轉帳匯款三萬元至乙○○前開帳
    戶，再於同日十五時四十分，在臺北縣新店市○○路二號合
    作金庫銀行六和分行，以臨櫃轉帳方式，匯款十二萬元至乙○○前開帳戶內，合計匯款十八萬元，得手後，該詐騙集團
    成員即將之提領。嗣後丙○○察覺有異，始知受騙並報警處
    理。
二、案經臺中縣警察局豐原分局報請臺灣臺中地方法院檢察署檢
    察官偵查起訴。
    理    由
一、訊據被告乙○○對於前揭犯罪事實坦承不諱，並據證人甲○○、丙○○二人於警詢時證述明確，且有被告合庫豐原分行
    開戶資料及交易明細表各一份、合作金庫銀行存款憑條二份
    附卷可稽，堪認被告所開設上開合庫豐原分行之存款帳戶確
    係為詐騙集團使用無訛。被告自白核與事實相符，事證明確
    ，其犯行堪以認定。
二、被告以幫助將其等所申請開立之前開合庫豐原分行帳戶交予
    「阿偉」之成年男子作為連續詐欺取財之匯款帳戶使用，顯
    係基於幫助他人詐欺取財之概括犯意，且所為提供帳戶予他
    人之行為係屬刑法詐欺取財罪構成要件以外之行為，其既以
    幫助他人犯罪之意思而參與犯罪構成要件以外之行為，依刑
    法第三十條第一項幫助犯之規定，核其所為，係犯刑法第三
    百三十九條第一項之詐欺取財罪之幫助犯，並依刑法第三十
    條第二項之規定，按正犯之刑減輕之。爰審酌被告提供帳戶
    予不法份子使用，非惟幫助詐欺取財者遂行其目的，同時使
    渠等得以隱匿其真實身分，減少遭查獲之風險，愈使其肆無
    忌憚，加深犯罪之猖獗，惟念及被告並未實際參與本件詐欺
    取財之犯行，對於破壞社會治安之責難性，尚不若實際實施
    犯罪行為之正犯為重，被告與上開不詳年籍姓名之人之關連
    性親疏，於此類型犯罪之角色輕重，實際利用該帳戶詐欺所
    得之財物達三十二萬九千元，損害非輕，及被告犯後坦承犯
    行等一切情狀，量處如主文所示之刑，並諭知易科罰金之折
    算標準。
據上論斷，應依刑事訴訟法第二百七十三條之一第一項、第二百
九十九條第一項前段，刑法第三十條第一項、第二項、第三百三
十九條第一項、第四十一條第一項前段，刑法施行法第一條之一
，判決如主文。
中    華    民    國    97    年     2    月    15    日
                  刑事第六庭    法  官  戴博誠
上正本證明與原本無異。
如不服本判決，應於送達後十日內向本院提出上訴狀（須附繕本
），上訴於臺灣高等法院臺中分院。
上訴書狀如未敘述理由，應於上訴期間屆滿後二十日內補提理由
書於本院。
                                書記官  林政佑
中    華    民    國    97    年     2    月    15    日
【附錄論罪科刑法條】
刑法第三百三十九條第一項：
意圖為自己或第三人不法之所有，以詐術使人將本人或第三人之
物交付者，處五年以下有期徒刑、拘役或科或併科一千元以下罰
金。


司法院資訊處製作；財團法人民間司法改革基金會備份。
